【裁判字號】    97,易,1272
【裁判日期】    970724
【裁判案由】    竊盜
【裁判全文】
臺灣士林地方法院刑事判決              97年度易字第1272號
公  訴  人  臺灣士林地方法院檢察署檢察官
被      告  乙○○
上列被告因竊盜案件，經檢察官提起公訴（97年度偵字第8020號
），因被告於本院準備程序中為有罪之陳述，經裁定以簡式審判
程序審理，本院判決如下：
    主  文
乙○○攜帶兇器竊盜，處有期徒刑拾月。
扣案一字螺絲起子壹支沒收。
    事  實
一、乙○○曾於民國97年1 月間犯竊盜罪，經臺灣板橋地方法院
    於97年5 月12日判處拘役30日確定（尚未執行），仍不知悛
    悔，為籌措拘役易科罰金之款項，竟意圖為自己不法之所有
    ，於97年6 月16日凌晨4 時10分許，持其所有足以對人之生
    命、身體造成危害之一字螺絲起子一支，敲破停放在臺北縣
    汐止市○○路○ 段、樟樹一路口，丙○○所有之車牌號碼
    3591-DA 號自小客車右前車窗玻璃，致令不堪使用，並竊取
    車內之音響主機1 台、遙控器1 支、十字螺絲起子1 支、雷
    達測速器1 台、衛星導航傳輸線1 條等物，得手後，旋又持
    上開一字螺絲起子，敲破停放在上址附近，甲○○所有之車
    牌號碼9K -6903號自小客車右前車窗玻璃，致令不堪使用，
    並竊取車內之DVD 遙控器1 台、數位電視遙控器1 台、美工
    刀1 支、數位電視3 接頭AV傳輸線1 條、電源轉換器1 台、
    回數票19張、全國加油站回利卡1 張等物。嗣經警在上址巡
    邏當場發覺，並扣得乙○○所有供犯罪用之一字螺絲起子1
    支。
二、案經丙○○、甲○○訴由臺北縣政府警察局汐止分局報請臺
    灣士林地方法院檢察署檢察官偵查起訴，嗣乙○○於本院準
    備程序中為有罪之陳述，經裁定以簡式審判程序審理。
    理  由
一、前揭犯罪事實，業據被告乙○○於警偵訊及本院審理中坦承
    不諱，核與證人丙○○、甲○○於警訊中指證前揭時地其等
    所有之汽車車窗玻璃遭破壞，車內財物失竊，嗣經領回損失
    財物之情節相符，並各出具贓物認領保管單1 紙為憑，此外
    ，復有證人丙○○、甲○○所有之汽車車窗玻璃受損、失竊
    財物、被告作案工具照片16張附卷及被告持以行竊之一字螺
    絲起子扣案佐證。又被告自承持一字螺絲起子行竊，敲破小
    客車車窗玻璃，該螺絲起子既足以將汽車車窗打破，可見堅
    硬銳利，自足以危及人之身體、生命安全，確為凶器無訛，
    堪認被告關於竊盜犯行之自白與事實相符。事證明確，應予
    論科。
二、核被告攜帶兇器毀損車窗以行竊車內財物之行為，係犯刑法
    第321 條第1 項第3 款之攜帶兇器竊盜罪、同法第354 條毀
    損罪，其等以1 行為觸犯上開2 罪名，為想像競合犯，從一
    重論以攜帶凶器竊盜罪。被告於同一區域於極密接之時間內
    ，先後破壞2 輛車並下手行竊，應認其等以2 車輛為行竊目
    標之行為無從割離，係接續犯一罪，公訴人就被告竊取二車
    內財物之行為，求論以2 罪，分論併科，容有未洽，附此敘
    明。爰審酌被告正值壯年，前甫因竊盜罪，經臺灣板橋地方
    法院於97年5 月12日判處拘役30日確定（尚未執行），有台
    灣高等法院被告前案紀錄表可稽，本次竟又攜帶兇器行竊，
    除侵害財產法益外，亦危及他人生命、身體安全，公訴人求
    處有期徒刑1 年2 月，雖非無由，然被告本次竊盜所得尚非
    至鉅，且其前案未經執行，尚無從觀察刑之執行之後效，遽
    處有期徒刑1 年2 月，恐有失比例原則，且其於犯後尚能坦
    承犯行，不無悔意等一切情狀，量處有期徒刑10月。扣案一
    字螺絲起子一支，為被告所有供犯罪所用之物，業據被告自
    承在卷，應依刑法第38條第1項第2款宣告沒收。
三、檢察官雖以被告有犯罪之習慣為由，請求諭知於刑之執行前
    令入勞動場所強制工作。惟按保安處分係針對受處分人將來
    之危險性所為之處置，以達教化、治療之目的，為刑罰之補
    充制度，保安處分中之強制工作，旨在對嚴重職業性犯罪及
    欠缺正確工作觀念或無正常工作因而犯罪者，強制其從事勞
    動，學習一技之長及正確之謀生觀念，使其日後重返社會，
    能適應社會生活。然保安處分之措施亦含社會隔離、拘束身
    體自由之性質，其限制人民之權利，實與刑罰同，自應受比
    例原則之規範，使保安處分之宣告，與行為人所為行為之嚴
    重性、行為人所表現之危險性，及對行為人未來行為之期待
    性相當（最高法院91年度臺上字第4625號判決意旨參照）。
    經查，被告雖甫因竊盜罪，經法院於97年5 月12日判處拘役
    30日確定，但未經執行，業如前述，且此之前並無任何竊盜
    行為經法院判決科刑，實難僅因被告97年1 月間、同年6 月
    間各犯一次竊盜案，即認被告有竊盜之犯罪習慣，本院認宣
    告如主文所示之刑，已足與被告犯行之處罰相當，足收儆懲
    之效，而無另宣告強制工作以預防矯治其社會危險性之必要
    ，爰不另為強制工作之諭知，併此敘明。
據上論斷，應依刑事訴訟法第273 條之1 第1 項、第299 條第1
項前段，刑法第321 條第1 項第3 款、第354 條、第55條、第38
條第1 項第2 款，判決如主文。
本案經檢察官翁偉倫到庭執行職務。
中    華    民    國    97    年    7    月    24    日
                  刑事第六庭法  官  楊得君
以上正本證明與原本無異。
如不服本判決應於判決送達後10日內向本院提出上訴狀，上訴狀
並應敘明上訴理由。
                            書記官  陳佳伶
中    華    民    國    97    年    7    月    24    日
附錄本案論罪科刑法條之依據：
中華民國刑法第321條
（加重竊盜罪）
犯竊盜罪而有左列情形之一者，處 6 月以上、 5 年以下有期徒
刑：
一  於夜間侵入住宅或有人居住之建築物、船艦或隱匿其內而犯
    之者。
二  毀越門扇、牆垣或其他安全設備而犯之者。
三  攜帶兇器而犯之者。
四  結夥三人以上而犯之者。
五  乘火災、水災或其他災害之際而犯之者。
六  在車站或埠頭而犯之者。
前項之未遂犯罰之。


司法院資訊處製作；財團法人民間司法改革基金會備份。
